臺灣臺北地方法院刑事判決
111年度審易字第79號
公  訴  人  臺灣臺北地方檢察署檢察官
被      告  薛冠榮




上列被告因竊盜案件，經檢察官提起公訴（110年度偵字第36504
號），本院判決如下：
    主  文
薛冠榮犯侵入住宅竊盜罪，累犯，處有期徒刑捌月。 
    事  實
一、薛冠榮於民國110年11月30日16時50分許，前往高美珠在新
　　北市○○區○里○0號之11住處，見門未上鎖且無人在家，
　　遂心生貪念，意圖為自己不法之所有，基於侵入住宅竊盜之
    犯意，未經同意侵入高美珠住處內，徒手竊得高美珠所有之
    黑色香奈兒皮包1個（價值新臺幣【下同】6,000元）、健保
    卡2張、私章2枚、土地所有權狀11張、項鍊2條（價值2,000
    元）等物，適高美珠返家發現薛冠榮，並質問其來意，薛冠
    榮隨即騎車離開現場，高美珠旋發覺住處遭翻動而報警。嗣
    警於同日17時35分循線查獲，經高美珠指認且當場扣得上開
    竊得之物（均已發還）。
二、案經高美珠訴由新北市政府警察局新店分局報請臺灣臺北地
    方檢察署(下稱臺北地檢署)檢察官偵查起訴。
    理  由
一、證據能力
(一)按被告以外之人於審判外之言詞或書面陳述，除法律有規定
    者外，不得作為證據，刑事訴訟法第159條第1項定有明文。
    次按被告以外之人於審判外之陳述，雖不符前4條之規定，
    而經當事人於審判程序同意做為證據，法院審酌該言詞陳述
    或書面陳述作成時之情況，認為適當者，亦得為證據。當事
    人、代理人或辯護人於法院調查證據時，知有刑事訴訟法第
    159條第1項不得為證據之情形，而未於言詞辯論終結前聲明
    異議者，視為有前項之同意，同法第159條之5亦規定甚明。
    經查，本院以下認定犯罪事實所憑被告薛冠榮以外之人於審
    判外之陳述，檢察官、被告對該等證據之證據能力均未於本
    院言詞辯論終結前聲明異議，本院審酌該等言詞或書面陳述
    作成之情況，並無違法情事，堪認為適當，依刑事訴訟法第
    159條之5第2項規定，均得作為證據。
(二)另本案其餘下列所引用之非供述證據，均與本案事實具有自
    然關聯性，且核屬書證性質，又查無事證足認有違背法定程
    序或經偽造、變造所取得等證據排除之情事，復均經依刑事
　　訴訟法第165條踐行書證之調查程序，檢察官、被告對此部
　　分之證據能力亦不爭執，堪認均有證據能力。　　
二、上揭事實，業據被告於本院準備程序及審理時均坦承不諱（
　　見本院審易字卷第60、65頁），核與證人即告訴人高美珠於
    警詢中證述之情節相符（見偵查卷第17-21頁、第23-24頁）
　　，並有告訴人指認被告之犯罪嫌疑人指認表、現場指認照片
    (見偵查卷第27-33、57頁)、新北市政府警察局新店分局搜
    索扣押筆錄暨扣押物品目錄表（見偵查卷第49-53頁）、贓
    物領據(見偵查卷第55頁)、監視錄影畫面暨翻拍照片（見偵
    查卷第59-61頁）、查獲照片（見偵查卷第63-65頁）等件在
    卷可稽，足認被告上開任意性自白與事實相符，堪可採為論
    罪科刑之依據。本案事證明確，被告上開犯行洵堪認定，應
    依法論科。
三、論罪科刑
(一)核被告所為，係犯刑法第321條第1項第1款之侵入住宅竊盜
    罪。
(二)被告前因竊盜案件，經臺灣新北地方法院以108年度審易字
    第672號判決判處有期徒刑6月確定，於108年8月20日易科罰
    金執行完畢，有臺灣高等法院被告前案紀錄表在卷可參，其
    於前開有期徒刑執行完畢後5年以內故意再犯本案有期徒刑
    以上之罪，為累犯，本院依司法院大法官釋字第775號解釋
    意旨，審酌被告構成累犯之前案為竊盜案件，與本案所犯之
    罪，其罪名、法益種類及罪質，均屬相同，堪認被告未因前
    案刑罰執行後有所警惕，有特別惡性及對刑罰感應力薄弱之
    情，有加重其刑之必要，本案情節復無罪刑不相當或違反比
    例原則情形，爰就本案之竊盜罪，依刑法第47條第1項規定
    加重其刑。
(三)爰審酌被告不思以正當方法獲取所需，為貪圖不法利益，而
    為本案犯行，顯欠缺尊重他人財產法益之觀念，並侵害告訴
    人之居住安寧，所為實有不該，惟念被告犯後坦承犯行，兼
    衡其犯罪之動機、手段、所竊財物價值，暨其於本院審理時
    自述之智識程度、生活經濟狀況（見本院審易字卷第66頁）
    等一切情狀，量處如主文所示之刑。
四、末按「犯罪所得，屬於犯罪行為人者，沒收之。但有特別規
    定者，依其特別規定」、「前二項之沒收，於全部或一部不
    能沒收或不宜執行沒收時，追徵其價額」，刑法第38條之1
    第1、3項分別定有明文。查本件被告所竊得之黑色香奈兒皮
    包1個、健保卡2張、私章2枚、土地所有權狀11張、項鍊2條
    等物，雖屬被告犯罪所得，然均已扣案並實際發還予被害人
　　，此有新北市政府警察局新店分局贓物領據1紙在卷可佐(見
    偵查卷第55頁)，爰依刑法第38條之1第5項規定不予宣告沒
    收或追徵。
據上論斷，應依刑事訴訟法第299條第1項前段，刑法第321條第1
項第1款、第47條第1項，刑法施行法第1條之1第1項，判決如主
文。
本案經檢察官陳鴻濤提起公訴，檢察官吳春麗到庭執行職務。　
中　　華　　民　　國　　111 　年　　3 　　月　　10　　日
　　　　　　　　　刑事第二十二庭法　官  廖棣儀　
上正本證明與原本無異。 
如不服本判決應於收受送達後20日內向本院提出上訴書狀，並應
敘述具體理由；其未敘述上訴理由者，應於上訴期間屆滿後20日
內向本院補提理由書（均須按他造當事人之人數附繕本）「切勿
逕送上級法院」。告訴人或被害人如對於本判決不服者，應具備
理由請求檢察官上訴，其上訴期間之計算係以檢察官收受判決正
本之日期為準。 因疫情而遲誤不變期間，得向法院聲請回復原
狀。
                                書記官  林志忠 
中　　華　　民　　國　　111 　年　　3 　　月　　10　　日
附錄本案論罪科刑法條：
中華民國刑法第321條
犯前條第1 項、第2 項之罪而有下列情形之一者，處6 月以上5
年以下有期徒刑，得併科50萬元以下罰金：
一、侵入住宅或有人居住之建築物、船艦或隱匿其內而犯之。
二、毀越門窗、牆垣或其他安全設備而犯之。
三、攜帶兇器而犯之。
四、結夥三人以上而犯之。
五、乘火災、水災或其他災害之際而犯之。
六、在車站、港埠、航空站或其他供水、陸、空公眾運輸之舟、
    車、航空機內而犯之。
前項之未遂犯罰之。